臺灣臺北地方法院民事裁定　　　　　　96年度重訴字第1239號
抗　告　人　甲○○
即　原　告
相　對　人　台灣川源營造股份有限公司
即　被　告
法定代理人　乙○○
上列當事人間請求損害賠償事件，抗告人對於本院民國96年9月
12日所為裁定，提起抗告，本院裁定如下：
    主  文
原裁定撤銷。
    理  由
一、本件抗告意旨略以：抗告人即原告聲請發給支付命令，請求
    被告給付之金額固為新台幣（下同）14,739,767元，然本院
    僅就其中3,330,114元部分予以准許，其餘11,409,653元部
    分則予以駁回，故本案訴訟標的金額應僅為3,330,114元，
    並非14,739,767元，從而本院96年9月12日裁定核定本案訴
    訟標的金額為14,739,767元，顯有違誤等語。
二、按支付命令之聲請，不合於第508條至第511條之規定，或依
    聲請之意旨認債權人之請求為無理由者，法院應以裁定駁回
    之；就請求之一部不得發支付命令者，應僅就該部分之聲請
    駁回之。前項裁定，不得聲明不服。債務人對於支付命令於
    法定期間合法提出異議者，支付命令於異議範圍內失其效力
    ，以債權人支付命令之聲請，視為起訴或聲請調解。前項情
    形，督促程序費用，應作為訴訟費用或調解程序費用之一部
    ，民事訴訟法第513、519條有明文規定。
三、經查，抗告人主張被告應給付抗告人14,739,767元及自起訴
    狀繕本送達翌日起至清償日止，按年息百分之五計付之利息
    ，然本院僅就其中3,330,114元及自支付命令送達之翌日起
    至清償日止，按年息百分之五計算之利息部分，准予發給支
    付命令（本院96年度促字第14282號支付命令），其餘11,40
    9,653元，本院以其性質為將來給付之訴，於非訟事件性質
    之督促程序無適用之餘地為由，予以駁回，之後相對人對其
    中准許發給支付命令部分即3,330,114元及自支付命令送達
    之翌日起至清償日止，按年息百分之五計算之利息部分，聲
    明異議等情事，有抗告人96年3月26日支付命令聲請狀、本
    院96年度促字第14282號支付命令及相對人96年5月4日聲明
    異議狀各1份在卷可稽。據此，本院就抗告人聲請發給支付
    命令14,739,767元與前開利息，對於其中3,330,114元與利
    息部分予以准許，而相對人對於該部分聲明異議，則該支付
    命令於異議之範圍內失其效力，同時，參以抗告人亦另行具
    狀表示僅就上開支付命令准許之範圍內即3,330,114元及自
    支付命令送達之翌日起至清償日止，按年息百分之五計算之
    利息部分，提起本件訴訟。據此，依據上開法文之規定，抗
    告人上開抗告，應屬有據，應予准許。爰依據民事訴訟法第
    490條第1項，裁定如主文所示。
中　　華　　民　　國　　96　　年　　10　　月　　9 　　日
                  民事第四庭    法　官　匡偉
以上正本係照原本作成
如對本裁定抗告須於裁定送達後10日內向本院提出抗告狀，並繳
納抗告費新臺幣1,000元
中　　華　　民　　國　　96　　年　　10　　月　　9 　　日
                    　　　　　　書記官　陳莉庭
